臺灣苗栗地方法院民事小額判決　　　　　　　　 九十三年度苗小字第二一四號
　　原　　　告　泛亞商業銀行股份有限公司
　　法定代理人　丙○○
　　訴訟代理人　乙○○
　　被　　　告　甲○○
右當事人間請求清償借款事件，本院於九十三年三月十一日言詞辯論終結，判決如下
：
    主    文
被告應給付原告新台幣捌萬壹仟柒佰肆拾玖元，及自民國九十二年十一月一日起至清
償日止，按年利率百分之十五計算之利息，並自民國九十二年十二月二日起至清償日
止，逾期六個月以內者，按上開利率百分之十，逾期超過六個月者，按上開利率百分
之二十計算之違約金。
訴訟費用新台幣壹仟元由被告負擔。
本判決得假執行。
    事實及理由
壹、原告之聲明：如主文第一項所示。
貳、事實摘要：
一、原告方面：被告於民國九十二年八月二十日，與原告訂立循環動用貸款契約，依
    約定被告得於新台幣（下同）八萬元之限度內向原告借款，並約定借款利息自支
    用日起，按年息百分之十五按日計算，被告應於每月十五日前至少繳納約定之最
    低應繳金額，如未依約於最後繳款期限前繳款時，即喪失期限利益，全部債務視
    為到期，除按上開利率計算利息外，並自應償還日起至清償日止，逾期在六個月
    以內者，按約定利率百分之十，逾期超過六個月部分，按約定利率百分之二十計
    算違約金。茲因原告另提供代償服務，被告即與原告簽訂泛亞銀行代償約定條款
    ，向原告申請代償金額八萬元，由原告將八萬元撥入被告於大眾銀行大雅分行所
    原約定條款之約定。惟嗣後被告未依約於九十二年十月十五日前繳納最低應繳金
    額，依約定本件借款已視為全部到期，計至九十二年十月三十一日止，被告尚積
    欠原告本金八萬一千七百四十九元及自九十二年十一月一日起之利息及違約金迄
    未清償，為此依消費借貸之法律關係請求被告給付如訴之聲明。
二、被告方面：被告願意清償積欠原告款項，惟被告現無資力清償，至被告向原告所
    借八萬元款項，於九十二年八月十一日時，即遭某位在世華銀行任職姓名不詳之
    人士欺騙，持被告之私章、存摺將系爭款項轉帳領走，迄今未返還被告，被告亦
    係無辜受害，迄至被告接獲原告繳款通知，始知原告被騙。
參、法院之判斷：
一、查原告主張之事實，業據其提出與所述相符之循環信用貸款契約及約定書、存摺
    主檔查詢單、金融卡融資及透支往來明細查詢單及匯款金額紀錄為證，被告對於
    積欠系爭款項乙節亦不爭執，其雖另以被告向原告所借八萬元款項，於九十二年
    八月十一日時，即遭某位在世華銀行任職姓名不詳之人士欺騙，持被告之私章、
    存摺將系爭款項轉帳領走，迄今未返還被告，被告亦係無辜受害，迄至被告接獲
    原告繳款通知，始知原告被騙等語置辯，惟查，原告已依雙方簽訂泛亞銀行代償
    約定條款，由原告將八萬元撥入被告於大眾銀行大雅分行所設帳戶，以清償被告
    持大眾銀行發行之Ｍｕｃｈ現金卡所生債務乙節，為兩造所不爭執，是原告已依
    約履行交付借款義務，至被告系爭款項雖遭他人詐領，應另循民事途徑向他人為
    請求，不得執此為拒絕清償債務之事由，是被告之前開抗辯，尚不足採。原告之
    前開主張，自堪信為真實。
二、從而，原告本於循環動用貸款契約請求被告給付八萬一千七百四十九元，及自九
    十二年十一月一日起至清償日止，按年利率百分之十五算之利息，及自九十二年
    十二月二日起至清償日止，逾期六個月以內者，按上開利率百分之十，逾期超過
    六個月者，按上開利率百分之二十計算之違約金，核屬有據，應予准許。
三、本件係訴訟標的金額在十萬元以下之民事小額訴訟，本院為被告敗訴之判決，依
    民事訴訟法第四百三十六條之二十規定，應依職權宣告假執行。
四、據上論結，本件原告之訴為有理由，依民事訴訟法第四百三十六條之十二第一項
    、第四百三十六條之二十三、第四百三十六條第二項、第七十八條、第四百三十
    六條之二十，判決如主文。
中　　　華　　　民　　　國　　九十三　　年　　　三　　　月　　二十五　　日
                                      苗栗簡易庭法　　　官    曾明玉
正本係照原本作成。
如對本判決上訴，須於判決送達後廿日內向本院提出上訴狀。
中　　　華　　　民　　　國　　九十三　　年　　　三　　　月　　二十五　　日
                                                法院書記官    張茹茵
